臺灣花蓮地方法院民事裁定
110年度訴字第83號
聲  請  人
即  原  告  余昊駿  
訴訟代理人  林拔群律師
相  對  人
即  被  告  AV000-A109100

訴訟代理人  蔡牧甫律師

複代理人    陳品妤律師（解除委任）



上列當事人間請求侵權行為損害賠償事件，聲請人聲請閱覽卷宗
，本院裁定如下：
    主  文
聲請駁回。
    理  由
一、本件聲請意旨略以：關於貴院調閱被告之病歷（下稱系爭病
    歷），其性質複雜，無醫學之專業無法解讀內容，無從當庭
    以提示或由訴訟代理人單純閱覽後即可答辯，此種限制訴訟
    代理人閱卷之方式無異侵害當事人之訴訟利益重大。況且，
    被告於偵查中曾謊稱：其在臺南遭原告強制性交以致下體血
    流如注云云，後經臺南地方檢察署檢察官向聖保祿醫院調取
    病歷等相關資料，方知被告下體出血係因經期紊亂、良性腫
    瘤所致，並非原告強制性交所為，亦可知被告之病歷與被告
    所述遭強制性交、罹患創傷後壓力症候群等節真實與否，息
    息相關，本即應交由訴訟代理人與具備醫學專長之專家討論
    後，方可知被告所述之真偽。再者，本件被告或訴訟代理人
    並未說明病歷交付原告閱卷後，究竟會使其隱私或業務秘密
    有何重大損害之虞，為此聲請以交付繕本、影本、抄錄或攝
    影等方式閱覽所調取關於被告病歷等語。
二、相對人則以：（卷第212、371、383頁）
　　被告向醫生就診求助，醫院所取得之心理資訊乃被告高度之
    隱私領域，屬嫌疑分類，被告認僅有公正法院，始有權審視
    被告病歷資料之私密資訊，被告認雖得作為審判依據，但尚
    不合適一律公開予原告。關於原告訴訟權之保護，鈞院或許
    得以口頭揭露方式，或以適當方式揭露予原告，且同意原告
    訴代本人閱卷，但不允許製作副本、不允許拍照等適當方式
    揭露，以兼顧原告之訴訟權等語。　　
三、按當事人得向法院書記官聲請閱覽、抄錄或攝影卷內文書，
    或預納費用聲請付與繕本、影本或節本；卷內文書涉及當事
    人或第三人隱私或業務秘密，如准許前二項之聲請，有致其
    受重大損害之虞者，法院得依聲請或依職權裁定不予准許或
    限制前二項之行為。此觀民事訴訟法第242條第1項、第3項
    規定自明。該條所規定之卷內文書，包括法院辦理該事件所
    製作之文書、當事人於訴訟進行中提出之文書，及法院依當
    事人聲請之證據方法，依法調取之相關文書，且依同法第36
    3條第1項規定，包括文書外之物件有與文書相同之效用者。
    而不予准許或限制閱覽、抄錄或攝影卷內文書，為訴訟平等
    原則之例外，法院為此裁定應在不影響當事人行使辯論權之
    範圍內，始得為之（最高法院107年度台抗字第372號裁定意
    旨參照）。次按所謂個人資料：指自然人之姓名、出生年月
    日、國民身分證統一編號、護照號碼、特徵、指紋、婚姻、
    家庭、教育、職業、病歷、醫療、基因、性生活、健康檢查
    、犯罪前科、聯絡方式、財務情況、社會活動及其他得以直
    接或間接方式識別該個人之資料；有關病歷、醫療、基因、
    性生活、健康檢查及犯罪前科之個人資料，不得蒐集、處理
    或利用；亦為個人資料保護法第2條第1項第1款、第6條前段
    所明定。
四、經查，關於本院所調取之病歷等證據資料，係受個人資料保
    護法保護之個人資料，核系爭病歷之內容，與原告主張之本
    件侵權行為事實（誣告）等事實，是否有直接相關尚屬有疑
    ，且相對人亦同意原告以閱覽但不製作副本、拍照等方式為
    之，此有電話紀錄在卷可查（卷第383頁），而本院亦依照
    雙方之意見，以函詢相關醫療機構被告就醫過程及內容，以
    協助兩造發現本件之真實，是以限制聲請人請求交付繕本、
    影本、抄錄或攝影等閱覽方式，並不影響聲請人就本件訴訟
    之主張及攻防，但若准許聲請人之請求，恐將致相對人之病
    歷等資料因此受不法蒐集、利用，而有受重大損害之虞，是
    限制聲請人就相對人病歷抄錄或攝影等閱卷行為，以維聲請
    人訴訟權保護及相對人隱私保障之衡平。
五、爰裁定如主文。　　
中　　華　　民　　國　　111 　年　　7 　　月　　4 　　日
　                民事第二庭  法　官  林敬展
以上正本係照原本作成。
如不服本裁定，應於裁定送達後10日內向本庭提出抗告狀，並繳
納裁判費新臺幣1,000元。
中　　華　　民　　國　　111 　年　　7 　　月　　4 　　日
                              書記官  黃慧中